---
title: "JCCG-LTFU"
author: "Mamiko Yonejima, Toshiki Saito"
output:
  word_document: default
  pdf_document:
    latex_engine: xelatex
  html_document: default
mainfont: Hiragino Kaku Gothic Pro
---

```{r setup, include=FALSE}
knitr::opts_chunk$set(echo = TRUE)
source("./programs/make_ads.R", encoding = "UTF-8")
ads$base.date <- ads$fix.date
source("./programs/followup_rate.R", encoding = "UTF-8")
source("./programs/background_factors.R", encoding = "UTF-8")
```

実行日時：`r Sys.time()`

## フォローアップ率算出基準日をデータ固定日にした場合

### ALL02フォローアップ率, 全施設（分母、分子、フォローアップ率）
```{r, echo=F}
RatesAll02(ads[ads$STUDYID == "ALL02", ])
```
### ALL02フォローアップ率, University Hospital
```{r, echo=F}
RatesAll02(ads[ads$STUDYID == "ALL02" & ads$hospital.type == "University Hospital", ])
```
### ALL02フォローアップ率, General Hospital
```{r, echo=F}
RatesAll02(ads[ads$STUDYID == "ALL02" & ads$hospital.type == "General Hospital", ])
```
### ALL02フォローアップ率, Children's Hospital
```{r, echo=F}
RatesAll02(ads[ads$STUDYID == "ALL02" & ads$hospital.type == "Children's Hospital", ])
```
### ALL02フォローアップ率,全施設, male
```{r, echo=F}
RatesAll02(ds.all02.bf[ds.all02.bf$性別 == "男" , ])
```
### ALL02フォローアップ率,全施設, female
```{r, echo=F}
RatesAll02(ds.all02.bf[ds.all02.bf$性別 == "女" , ])
```
## ALL02フォローアップ率, 地区別, 全体
```{r, echo=F}
print("denom.all02.area.all", quote = F)
denom.all02.area.all
print("numer.all02.area.all", quote = F)
numer.all02.area.all
print("rates.all02.area.all", quote = F)
t(data.frame(area, rates.all))

```

```{r, echo=F}
barplot(f.u.rate.chiku.all, names.arg = area, family="sans", las=0, ylim=c(0:1),
        main="Follow-up rate by area, all", xlab="", ylab="Follow up rate", cex.names=0.7)
```

## ALL02フォローアップ率, 地区別,データ固定時の年齢21歳未満
```{r, echo=F}
print("denom.all02.area.less.than21", quote = F)
denom.all02.area.less.than21
print("numer.all02.area.less.than21", quote = F)
numer.all02.area.less.than21
print("rates.all02.area.less.than21", quote = F)
t(data.frame(area, rates.less.than21))

```

```{r, echo=F}
barplot(f.u.rate.chiku, names.arg = area, family="sans", las=0, ylim=c(0:1),
        main="Follow-up rate by area, less than 21years old", xlab="", ylab="Follow up rate", cex.names=0.7)
```

## ALL02フォローアップ率, 地区別,データ固定時の年齢21歳以上
```{r, echo=F}
print("denom.all02.area.over21", quote = F)
denom.all02.area.over21
print("numer.all02.area.over21", quote = F)
numer.all02.area.over21
print("rates.all02.area.over21", quote = F)
t(data.frame(area, rates.over.than21))
```

```{r, echo=F}
barplot(f.u.rate.chiku1, names.arg = area, family="sans", las=0, ylim=c(0:1),
        main="Follow-up rate by area, 21years old and more", xlab="", ylab="Follow up rate", cex.names=0.7)
```

### 地区詳細
| code | Area                     |
|------|--------------------------|
| A    | Hokkaido                 |
| B    | Tokai                    |
| C    | Kansai                   |
| D    | Chugoku, Shikoku, Kyusyu |
| E    | Kyoto                    |
| F    | Tohoku                   |

### AML05フォローアップ率, 全施設
```{r, echo=F}
RatesAml05(ads[ads$STUDYID == "AML05", ])
```
### AML05フォローアップ率, University Hospital
```{r, echo=F}
RatesAml05(ads[ads$STUDYID == "AML05" & ads$hospital.type == "University Hospital", ])
```
### AML05フォローアップ率, General Hospital
```{r, echo=F}
RatesAml05(ads[ads$STUDYID == "AML05" & ads$hospital.type == "General Hospital", ])
```
### AML05フォローアップ率, Children's Hospital
```{r, echo=F}
RatesAml05(ads[ads$STUDYID == "AML05" & ads$hospital.type == "Children's Hospital", ])
```
---
## フォローアップ率算出基準日をデータ固定日の2年前にした場合
```{r, echo=FALSE}
ads[ads$STUDYID == "AML05", ]$base.date <- "2014/10/05"
ads[ads$STUDYID == "ALL02", ]$base.date <- "2014/05/12"
source("./programs/followup_rate.R", encoding = "UTF-8")
```
### ALL02フォローアップ率, 全施設
```{r, echo=F}
RatesAll02(ads[ads$STUDYID == "ALL02", ])
```
### ALL02フォローアップ率, University Hospital
```{r, echo=F}
RatesAll02(ads[ads$STUDYID == "ALL02" & ads$hospital.type == "University Hospital", ])
```
### ALL02フォローアップ率, General Hospital
```{r, echo=F}
RatesAll02(ads[ads$STUDYID == "ALL02" & ads$hospital.type == "General Hospital", ])
```
### ALL02フォローアップ率, Children's Hospital
```{r, echo=F}
RatesAll02(ads[ads$STUDYID == "ALL02" & ads$hospital.type == "Children's Hospital", ])
```

### AML05フォローアップ率, 全施設
```{r, echo=F}
RatesAml05(ads[ads$STUDYID == "AML05", ])
```
### AML05フォローアップ率, University Hospital
```{r, echo=F}
RatesAml05(ads[ads$STUDYID == "AML05" & ads$hospital.type == "University Hospital", ])
```
### AML05フォローアップ率, General Hospital
```{r, echo=F}
RatesAml05(ads[ads$STUDYID == "AML05" & ads$hospital.type == "General Hospital", ])
```
### AML05フォローアップ率, Children's Hospital
```{r, echo=F}
RatesAml05(ads[ads$STUDYID == "AML05" & ads$hospital.type == "Children's Hospital", ])
```
### 変数
|変数|内容|
|----|----|
|SUBJID|症例番号|
|MHSTDTC|診断日|
|date.end.trt|治療終了日|
|BRTHDTC|誕生日|
|DTHFL|生死|
|DTHDTC|死亡日|
|DSSTDTC|最終転帰確認日|
|SCSTRESC|県コード|
|STUDYID|試験名|
|fix.date|データ固定日（データダウンロード日）|
|y.from.last.update|最終転帰日からの満年数|
|y.from.death|死亡日からの満年数|
|followup.in.2y|2年以内にフォローされているか否か|
|death.before.2y|2年より前に死亡が確認されているか否か|
|y.from.end.trt|治療終了日からの満年数|
|age.at.datafix|データ固定日時点での満年齢|
