---
title: "JCCG-LTFU"
author: "Mamiko Yonejima"
date: "2017/1/28"
output: word_document
---

```{r setup, include=FALSE}
knitr::opts_chunk$set(echo = TRUE)
source("./programs/LUFU20170113.R")
```

## 横軸に治療後年数、縦軸にフォローアップ率のグラフを記述する
```{r Years after end of treatment, echo=FALSE}
barplot(result1[,2], ylim=c(0:1), names.arg=c(1:20), family="sans",
        main="Follow up rate by years after end of treatment",
        xlab="Years after end of treatment", ylab="Follow up rate")
```

## 横軸にデータ固定時年齢、縦軸にフォローアップ率のグラフを記述する
```{r Follow up rate by age, echo=FALSE}
barplot(result2[,2], ylim=c(0:1), names.arg=c(1:35), family="sans",
        main="Follow up rate by age", xlab="Age at data fix", ylab="Follow up rate")
```

## 横軸に県、縦軸にフォローアップ率のグラフを記述する
```{r Follow-up rate by prefecture, echo=FALSE, fig.width=7}
barplot(result3[, c(2)], names.arg=c(result3$Prefecture), family="sans", las=3, ylim=c(0:1),
        main="Follow-up rate by prefecture", xlab="", ylab="Follow up rate", cex.names=0.7)
```

## 変数
|変数|内容|
| :- |  :- | 
|SUBJID|症例番号|
|MHSTDTC|診断日|
|DATE_END_TRT|治療終了日|
|BRTHDTC|誕生日|
|DTHFL|生死|
|DTHDTC|死亡日|
|DSSTDTC|最終転帰確認日|
|SCSTRESC|県コード|
|STUDYID|試験名|
|fix.date|データ固定日（データダウンロード日）|
|y.from.last.update|最終転帰日からの満年数|
|y.from.death|死亡日からの満年数|
|followup.in.2y|2年以内にフォローされているか否か|
|death.before.2y|2年より前に死亡が確認されているか否か|
|y.end.trt|治療終了日からの満年数|
|age.fixed|データ固定日時点での満年齢|
